# 企业应当将递延所得税资产及负债以抵销后的净额列示的问题

提问人：wufaxian 时间：2018-05-11 01:39:49
背景： （二）同时满足下列条件时，企业应当将递延所得税资产及递延所得税负债以抵销后的净额列示。 1 ．企业拥有以净额结算当期所得税资产及当期所得税负债的法定权利； 2 ．递延所得税资产和递延所得税负债是与同一税收征管部门对同一纳税主体征收的所得税相关或者对不同的纳税主体相关，但在未来每一具有重要性的递延所得税资产和递延所得税负债转回的期间内，涉及的纳税主体体意图以净额结算当期所得税资产及当期所得税负债或是同时取得资产、清偿债务。
问题： “递延所得税资产和递延所得税负债是与同一税收征管部门对同一纳税主体征收的所得税相关或者对不同的纳税主体相关”---------这句话什么意思？什么叫征管部门对xx纳税主体征收所得税相关？各位老师可否具体现实当中的例子？

回答人：chenyiwei
这是IAS 12中的原文。国内很少有此类例子，但不排除境外税法下有。

提问人：wufaxian 时间：2018-05-11 05:32:08
谢谢陈老师的回复。背景原文是从《企业会计准则讲解 2010 （完美版）》当中直接复制出来的。讲解是直接引用“IAS 12”？ 既然国内很少。而且有会计准则又是国内的准则。“讲解”为什么在这里引用IAS的内容呢？

回答人：chenyiwei
1 、保证准则体系完整性和前瞻性，现在没有此类业务不等于将来没有； 2 、在鼓励走出去的大背景下，中国的企业会计准则也要考虑（至少在合并报表层面）如何考虑处理发生在境外子公司的境外特有业务。